【裁判字號】    90,上訴,1215
【裁判日期】    900830
【裁判案由】    違反毒品危害防制條例
【裁判全文】
臺灣高等法院高雄分院刑事判決          九十年度上訴字第一二一五號
    上訴人
    即被告  甲○○
右上訴人因違反毒品危害防制條例案件，不服臺灣高雄地方法院八十九年度訴字第二
七二七號中華民國九十年六月十五日第一審判決（起訴案號：臺灣高雄地方法院檢察
署八十九年度毒偵字第六二九九號、併辦案號：同署九十年毒偵字第一０六一、二０
七五號），提起上訴，本院判決如左：
      主      文
上訴駁回。
      事      實
一、甲○○曾有違反麻醉藥品管理條例及施用毒品之犯罪紀錄，其於民國八十二年間
    因施用毒品案件，經法院判處有期徒刑三年三月，於八十六年四月八日縮短刑期
    執行完畢，嗣於八十七年間因施用毒品案件，經法院裁定令入戒治處所施以強制
    戒治期滿，由台灣高雄地方法院檢察署檢察官（下稱檢察官）於八十九年四月八
    日以八十九年度戒毒偵字第四七０號為不起訴處分確定。詎其不知悔改，復於上
    開不起訴處分確定後五年以內，基於概括之犯意，自八十九年八月間某日起至九
    十年四月三十日三時許止，連續在其高雄縣林園鄉○○○路一三一巷六號住處等
    處，施用第一級毒品海洛因多次，平均每日施用三、四次；並另行基於概括之犯
    意，於八十九年九月十三日廿時廿分許回溯二十四小時內之某時、八十九年十二
    月廿八日十時廿分許回溯廿四小時內某時、九十年四月三十日上午十一時許回溯
    廿四小時內某時，連續在不詳地點，施用第二級毒品安非他命多次。嗣於八十九
    年九月十三日下午三時許，在高雄縣林園鄉○○○路一六一巷六號前，為警查獲
    ，並扣得其持有之殘餘海洛因塑膠袋壹個、針筒一支；再於八十九年十二月廿八
    日九時廿分許，在高雄縣林園鄉○○村○○路一九五號朝祥公司前，為警查獲；
    又於九十年四月三十日五時三十分許，在高雄縣仁武鄉○○路一七九號前為警查
    獲，並扣得其所有供（非專供）施用海洛因之注射偵筒一支。經檢察官聲請本院
    以八十九年毒聲字第九二二一號令入戒治處所施以強制戒治。
二、案經高雄縣警察局林園分局報請台灣高雄地方法院檢察署檢察官偵查起訴及移送
    偵辦。
      理      由
一、訊據上訴人即被告甲○○坦承於上述時間地點施用第一級毒品海洛因之事實，惟
    否認施用第二級毒品安非他命之犯行，亦否認扣案之殘留海洛因塑膠袋一個、針
    筒一支及另一支注射針筒係其所有云云。然查被告如何於右揭時地施用第一級毒
    品海洛因之犯行，業經其於警訊、原審及本院審理時供承不諱，並有扣案之殘留
    海洛因塑膠袋一個、針筒一支及注射針筒一支可資佐證，上開殘留海洛因之塑膠
    袋一個、針筒一支，經送高雄醫學院附設中和紀念醫院檢驗結果，均呈有海洛因
    成分，有該院出具之編號Ｐ0000000號、Ｐ0000000號檢驗報告單
    附卷可稽，又被告上開時地為警查獲後於警訊時親自採集之尿液，經檢驗結果，
    均有嗎啡陽性反應（按海洛因施用入人體後，水解還原成嗎啡，再循嗎啡之代謝
    方式排出體外，已據行政院衛生署藥物食品檢驗局（73）藥檢壹字第三Ｏ二二一
    號函說明綦詳），此有高雄縣政府衛生局八九煙檢字第二六九九號、九十煙檢字
    第五一號、九十煙檢字第七六四號煙毒尿液檢驗成績書各一紙附卷可稽，又被告
    於八十九年九月十三日廿時廿分許之警訊筆錄供稱：伊於八十九年九月十三日下
    午三時許，在高雄縣林園鄉○○○路一六一巷六號前香蕉園產業道路，為警當場
    查獲時，正將海洛因以注射針筒注射右手血管，且伊左手持有海洛因注射針筒一
    支及海洛因殘渣袋一小包等語，又於九十年四月三十日警訊筆錄時供稱：伊於九
    十年四月三十日五時三十分許，在高雄縣仁武鄉○○路一八０號前為警查獲時，
    在其口袋查獲之注射針筒一支係伊用來注射海洛因等語在卷，是以被告辯稱：扣
    案之殘留海洛因之塑膠袋一個、針筒一支及另一支注射針筒非其所有云云，要係
    避就之詞，不足採信。次查，被告於前開時地為警查獲後，於八十九年九月十三
    日廿時廿分許、八十九年十二月廿八日十時廿分許、九十年四月三十日上午十一
    時許警訊時親自採集之尿液，經檢驗結果，其尿液中均檢出甲基安非他命陽性反
    應，有上開高雄縣衛生局煙毒尿液檢驗成績書三紙可按，而甲基安非他命經口服
    投與後，約百分之七十於廿四小時內自尿中排出，其尿液內甲基安非他命成分之
    檢出與投與甲基安非他命量、個人體質、檢驗儀器之精密度有關。通常採尿化驗
    是否呈陽性反應，應以投與後廿四小內所採為宜，有行政院衛生署藥物食品檢驗
    局八十年三月十六日（八十）藥檢壹字第０四０七一二號函可資參照，足見被告
    於上開警訊採集尿液時回溯廿四小時內某時，應有在不詳地點，分別施用第二級
    毒品安非他各一次，否則其尿液中豈會檢出甲基安非他命陽性反應，被告否認施
    用安非他命意在卸責，亦無足取。而被告於八十七年間因施用毒品案件，經法院
    裁定令入戒治處所施以制戒治期滿，由檢察官於八十九年四月八日以八十九年度
    戒毒偵字第四七０號為不起訴處分確定乙節，有上開不起訴處分書在卷可按，其
    於上開不起訴處分確定後五年以內，再犯本件之罪，經檢察官聲請本院以八十九
    年毒聲字第九二二一號令入戒治處所施以強制戒治等情，亦有檢察官聲請書及本
    院被告院內索引卡紀錄表在卷可參。從而，本件事證明確，被告犯行堪以認定。
二、核被告所為，係犯毒品危害防制條例第十條第一項施用第一級毒品罪及同條例第
    十條第二項施用第二級毒品罪。被告施用第一級毒品海洛因及施用第二級毒品安
    非他命前後，持有海洛因及安非他命之低度行為，應分別為施用海洛因及安非他
    命之高度行為所吸收，不另論其持有第一級、第二級毒品罪。被告先後多次施用
    第一級毒品、第二級毒品之犯行，時間緊接，犯罪構成要件相同，顯均係基於概
    括犯意反覆為之，應各依連續犯之規定，論以一罪。又被告於八十二年間因施用
    毒品案件，經法院判處有期徒刑三年三月，於八十六年四月八日縮短刑期執行完
    畢之事實，有台灣高等法院被告全國前案記錄表在卷可考，其於上開刑執行完畢
    後五年以內再犯有期徒刑以上之本件各罪，均為累犯，應依法加重其刑。被告所
    犯上開二罪間，犯意各別，罪名互異，應予分論併罰。又台灣高雄地方法院檢察
    署併案之九十年度毒偵字第一０六一、第二０七五號被告施用第一級毒品、第二
    級毒品部分，與起訴事實有連續犯之裁判上一罪關係，為起訴效力所及，本院自
    應併予審理。
三、原審因而適用毒品危害防制條例第十條第一項、第二項、第十八條第一項前段，
    刑法第十一條、第五十六條、第四十七條、第五十一條第五款、第三十八條第一
    項第二款之規定，並審酌被告曾有事實欄所示之犯罪紀錄，其長期施用毒品，不
    知悛改，素行不良，對於社會秩序亦有危害，惟犯後對其施用海洛因犯行坦白承
    認，態度難謂不佳等一切情狀，分別就被告連續施用第一級毒品部分量處有期徒
    刑一年四月，就被告連續施用第二級毒品部分量處有期徒刑五月，並定其應執行
    刑有期徒刑一年七月。並認扣案殘留海洛因之塑膠袋一個、針筒一支，因海洛因
    附著於塑膠袋及針筒，剝離不易，應將之整體視同海洛因，不問屬於犯人與否，
    依毒品危害防制條例第十八條第一項前段之規定宣告沒收銷燬之。另注射針筒一
    支，為被告所有供（非專供）其施用海洛因犯罪所用之物，已據被告於警訊時供
    明在卷，應依刑法第三十八條第一項第二款之規定宣告沒收之。經核原判決認事
    用法並無不合，量刑亦屬適度，被告上訴意旨，或否認犯罪，或指摘原判決量刑
    過重不當，為無理由，應予駁回。
據上論斷，應依刑事訴訟法第三百六十八條，判決如主文。
本案經檢察官陳新慶到庭執行職務。
中    華    民    國         九十       年      八      月     三十     日
                              臺灣高等法院高雄分院刑事第三庭
                                  審判長法官  莊秋桃
                                        法官  陳中和
                                        法官  謝宏宗
右正本證明與原本無異。
施用第二級毒品部分不得上訴。
施用第一級毒品部分如不服本判決，應於判決送達後十日內向本院提出上訴狀，其未
述理由者並應於提出上訴狀後十日內向本院補提理由書（應附繕本)。
                                      書記官  王秀娟
中   華    民    國         九十       年      八      月    三十一    日
附錄：本判決論罪科刑法條：
毒品危害防制條例第十條第一項、第二項
施用第一級毒品者，處六月以上五年以下有期徒刑。
施用第二級毒品者，處三年以下有期徒刑。
                                                                      Ｈ


司法院資訊處製作；財團法人民間司法改革基金會備份。
